臺灣板橋地方法院刑事判決　　　　　　　　100年度訴字第2號
公　訴　人　臺灣板橋地方法院檢察署檢察官
被　　　告　林勳霞
上列被告因違反毒品危害防制條例案件，經檢察官提起公訴（99
年度毒偵字第7064號），因被告於準備程序中就被訴事實均為有
罪之陳述，經本院合議庭裁定由受命法官獨任進行簡式審判程序
，並判決如下：
    主  文
林勳霞施用第一級毒品，累犯，處有期徒刑捌月，扣案之海洛因
殘渣袋參個（均內含微量海洛因）沒收銷燬；又施用第二級毒品
，累犯，處有期徒刑肆月。應執行有期徒刑玖月，扣案之海洛因
殘渣袋參個（均內含微量海洛因）沒收銷燬。
    事  實
一、林勳霞前於民國89年間，因施用毒品案件，經臺灣臺北地方
    法院裁定送觀察、勒戒後，認無繼續施用毒品之傾向，於89
    年8 月3 日釋放出所，由臺灣臺北地方法院檢察署檢察官以
    89年度毒偵字第2353號為不起訴處分確定；復因施用毒品案
    件，經同法院裁定送觀察、勒戒後，認有繼續施用毒品之傾
    向，令入戒治處所施以強制戒治，於91年12月10日執行完畢
    ，並經臺灣臺北地方法院以90年度簡字第4483號判處有期徒
    刑5 月確定，另因偽造文書、電信法等案件，分別經臺灣士
    林地方法院以91年度訴字第360 號、臺灣桃園地方法院以91
    年度壢簡字第835 號、雲林地方法院以92年度虎簡字第385
    號判處有期徒刑6 月、3 月、5 月確定，應執行有期徒刑1
    年5 月確定（以下簡稱第一案）；復因施用毒品案件，經臺
    灣雲林地方法院以93年度訴字第154 號判處有期徒刑8 月確
    定，並與第一案所定刑期接續執行，於94年10月13日假釋出
    監，所餘刑期付保護管束；又因施用毒品及詐欺案件，分別
    經臺灣雲林地方法院以95年度訴字第245 號、95年度港簡字
    第143 號判處有期徒刑9 月、3 月確定，應執行有期徒刑11
    月確定（以下簡稱第二案），前揭假釋亦經撤銷，所餘刑期
    6 月28日與第二案所定刑期接續執行，於96年6 月4 日縮刑
    期滿執行完畢。詎猶不知悔改，明知海洛因、甲基安非他命
    為毒品危害防制條例第2 條第1 項第1 款、第2 款所規定之
    第一級、第二級毒品，依法不得施用，竟基於施用第一級毒
    品海洛因之犯意，於99年9 月1 日某時許，在臺北縣新莊市
    （現改制為新北市新莊區○○○○街上某汽車旅館內（起訴
    書略載於99年9 月2 日為警採尿回溯26小時內某時，在不詳
    地點），以放置海洛因於香菸中燃燒吸食煙霧之方式，施用
    第一級毒品海洛因1 次；另基於施用第二級毒品甲基安非他
    命之犯意，於99年8 月31日19時許，在上址旅館內，以放置
    甲基安非他命於玻璃球上燒烤吸食煙霧之方式，施用第二級
    毒品甲基安非他命1 次。嗣於99年9 月2 日17時15分許，在
    臺北縣三重市（現改制為新北市三重區○○○○路與信義街
    口，為警查獲，並扣得海洛因殘渣袋3 個（內含微量海洛因
    ）及分裝勺1 支（業經林勳霞於偵查中拋棄所有），另經警
    採其尿液送驗，呈嗎啡及甲基安非他命陽性反應，始悉上情
    。
二、案經新北市政府警察局三重分局報請臺灣板橋地方法院檢察
    署檢察官偵查起訴。
    理  由
一、上揭分別施用第一級毒品海洛因、第二級毒品甲基安非他命
    之事實，業據被告林勳霞於本院審理時坦承不諱，而被告為
    警查獲時採集之尿液，經送驗結果呈嗎啡及甲基安非他命陽
    性反應，此有臺灣檢驗科技股份有限公司UL/2010/90159 號
    、UL/2010/B0043 號濫用藥物檢驗報告、新北市政府警察局
    三重分局查獲毒品案件被移送者姓名、代碼對照表各1 份在
    卷可佐，且有海洛因殘渣袋3 個（內含微量海洛因）及分裝
    勺1 支扣案可參，被告上開自白與事實相符，堪信為真實。
    又被告前於89年間，因施用毒品案件，經臺灣臺北地方法院
    裁定送觀察、勒戒後，認無繼續施用毒品之傾向，於89年8
    月3 日釋放出所，由臺灣臺北地方法院檢察署檢察官以89年
    度毒偵字第2353號為不起訴處分確定；復因施用毒品案件，
    經同法院裁定送觀察、勒戒後，認有繼續施用毒品之傾向，
    令入戒治處所施以強制戒治，於91年12月10日執行完畢，並
    經臺灣臺北地方法院以90年度簡字第4483號判處有期徒刑5
    月確定；復因施用毒品案件，分經臺灣雲林地方法院以93年
    度訴字第154 號、95年度訴字第245 號判處有期徒刑8 月、
    9 月確定，有臺灣高等法院被告前案紀錄表1 份在卷可稽，
    其於強制戒治執行完畢釋放後5 年內再犯上開毒品案件後，
    復為本件施用毒品犯行，應可認定。本案事證明確，被告犯
    行洵堪認定，應予依法論科。
二、核被告所為，係犯毒品危害防制條例第10條第1 項之施用第
    一級毒品罪、同條第2 項之施用第二級毒品罪。被告施用前
    後分別持有海洛因、甲基安非他命之低度行為，應分別為施
    用海洛因、甲基安非他命之高度行為所吸收，不另論罪。被
    告所犯上開2 罪，犯意各別，行為互異，應分論併罰。又被
    告有事實欄所示之前科紀錄，並於96年6 月4 日執行完畢，
    有臺灣高等法院被告前案紀錄表1 份在卷可參，其受有期徒
    刑之執行完畢後，5 年以內故意再犯有期徒刑以上之罪，均
    為累犯，依刑法第47條第1 項規定分別加重其刑。爰審酌被
    告有多次施用毒品之前科紀錄、其犯罪之動機、手段、生活
    狀況、國中畢業之智識程度、施用毒品係對自己身體之殘害
    及其犯罪後均坦承犯行之態度等一切情狀，分別量處如主文
    所示之刑，併定其應執行之刑。扣案之海洛因殘渣袋3 個，
    均內含微量海洛因，且無法與外包裝袋析離，係查獲之第一
    級毒品，不問屬於犯人與否，應依毒品危害防制條例第18條
    第1 項前段之規定宣告沒收銷燬；至扣案之分裝勺1 支，雖
    係供被告施用海洛因及甲基安非他命所用之物，此據被告於
    本院審理中供述在卷（本院卷第40頁），惟業據原所有人即
    被告於偵查中陳明拋棄（99年度獨偵字第7064號卷第21頁）
    ，已非被告所有之物，爰不予宣告沒收，附此敘明。
據上論斷，應依刑事訴訟法第273條之1第1項、第299條第1 項前
段，毒品危害防制條例第10條第1 項、第2 項、第18條第1 項前
段，刑法第11條、第47條第1 項，第51條第5 款，判決如主文。
本案經檢察官陳世錚到庭執行職務。
中    華    民    國   100    年    1     月    26    日
                    刑事第十七庭  法  官  俞秀美
上列正本證明與原本無異。
如不服本判決，應於判決送達後10日內敘明上訴理由，向本院提
出上訴狀 (應附繕本) ，上訴於臺灣高等法院。其未敘述上訴理
由者，應於上訴期間屆滿後20日內向本院補提理由書「切勿逕送
上級法院」。
                                  書記官  謝怡貞
中    華    民    國   100    年    1     月    27    日
附錄本案論罪科刑法條全文：
毒品危害防制條例第10條
施用第一級毒品者，處 6 月以上 5 年以下有期徒刑。
施用第二級毒品者，處 3 年以下有期徒刑。